【裁判字號】    89,上訴,3938
【裁判日期】    891219
【裁判案由】    搶奪等
【裁判全文】
臺灣高等法院刑事判決                          八十九年度上訴字第三九三八號
    上  訴  人
    即  被  告  乙○○
右上訴人因搶奪等案件，不服臺灣板橋地方法院八十九年度訴字第一六０四號，中華
民國八十九年十月十八日第一審判決（起訴案號：臺灣板橋地方法院檢察署八十九年
度偵字第一五七九九號）提起上訴，本院判決如左：
    主  文
上訴駁回。
    事  實
一、乙○○曾有竊盜、詐欺、搶奪等案件前科，其所犯最近一次竊盜案件，於民國（
    下同）八十八年十月八日經臺灣臺北地方法院定其應執行刑為有期徒刑一年三月
    確定，八十九年四月二十一日縮短刑期執行完畢出監，仍不知悔改，於八十九年
    八月十九日下午三時五十分許，騎乘ＱＡＳ－四○五號牌輕型機車，途經臺北縣
    中和市○○路三一八號前，適臺北縣警察局中和分局安平派出所警員甲○○、楊
    延林執行臨檢勤務而將其攔下實施臨檢，詎於警員甲○○彎腰擬檢查其前開機車
    之引擎號碼及置物箱內物品時，其明知警員甲○○係依法執行公務，仍基於妨害
    公務及意圖為自己不法所有之犯意，趁警員甲○○彎腰背對其不及防備之際，即
    下手擬搶奪甲○○警員所配掛於右腰際之警用九○制式手槍一把，而於公務員依
    法執行職務時，施以強暴，幸為警員甲○○及時發現以雙手護住手槍，始未得逞
    ，乙○○本欲趁隙離去，惟經警員甲○○、楊延林及民眾黃詠証合力逮捕，而偵
    悉上情。
二、案經臺北縣警察局中和分局報請臺灣板橋地方法院檢察署檢察官偵查起訴。
    理  由
一、訊據上訴人即被告乙○○固供承有於前開時地經警攔下臨檢之情，惟矢口否認有
    搶奪及妨害公務之犯行，辯稱：其係因警員盤查其國民身分證甚久，而擬取回其
    身分證，惟不慎碰觸警員配槍之槍套云云。經查，右揭事實，業據被害人甲○○
    警員於所書具之報告書中指述甚詳，並經證人即在現場親見之黃詠証於警訊時證
    述上情明確，被告於警訊及偵查中既均已自承其有趁機搶奪甲○○警員腰際配槍
    之情不虛（見偵查卷第四、十二頁背面），於原審調查時亦供承有碰觸警員配槍
    之槍套無訛（見原審卷第二十三頁），則倘被告確僅意在取回警員手中之身分證
    ，衡情自應由警員正面從伊手中取回始屬當然，而無自背面不慎碰觸警員腰際配
    槍之理，顯見其應有搶奪警員配槍之行為甚明。此外，復有甲○○警員之報告書
    一件附於偵查卷足憑，被告前開所辯，應係事後圖卸之詞，尚難採信，本件事證
    已臻明確，被告之犯行堪予認定。
二、核被告所為，係犯刑法第一百三十五條第一項之妨害公務罪、同法第三百二十五
    條第三項、第一項之搶奪未遂罪。其以一妨害公務而施強暴搶奪警員配槍之行為
    ，觸犯上開二罪名，為想像競合犯，應依刑法第五十五條規定，從一重之搶奪罪
    處斷。被告著手於搶奪行為之實施，未生搶奪之結果，為未遂犯，爰依刑法第二
    十六條前段之規定，按既遂犯之刑度減輕其刑。末查被告曾有竊盜、詐欺、搶奪
    等案件前科，其所犯最近一次竊盜案件，於八十八年十月八日經臺灣臺北地方法
    院定其應執行刑為有期徒刑一年三月確定，八十九年四月二十一日縮短刑期執行
    完畢出監，有臺灣高等法院檢察署刑案紀錄簡覆表一份在卷可參，其於受有期徒
    刑之執行完畢後，五年以內再犯本件有期徒刑以上之罪，為累犯，應依刑法第四
    十七條之規定加重其刑，並先加其刑後減之。
三、原審本同上之見解，適用刑法第一百三十五條第一項、第三百二十五條第三項、
    第一項、第五十五條、第四十七條，罰金罰鍰提高標準條例第一條前段之規定，
    並審酌被告素行不佳，其遇警方執行公務，竟仍恣意以暴力相同，並妄為搶奪警
    員配槍，非但損及公權力威信，倘若得手恐後果亦不堪設想，並參酌其犯罪之手
    段及犯罪後猶飾詞矯辯態度不佳等一切情狀，量處有期徒刑一年。經核其認事用
    法並無不合，量刑亦屬妥適。被告上訴猶執陳詞否認犯罪，為無理由，應予駁回
    。
據上論斷，應依刑事訴訟法第三百六十八條，判決如主文。
本案經檢察官劉靜婉到庭執行職務。
中      華      民      國    八十九    年      十二    月      十九    日
                              臺灣高等法院刑事第十五庭
                                  審判長法  官  房  阿  生
                                        法  官  雷  元  結
                                        法  官  胡  泉  田
右正本證明與原本無異。
如不服本判決應於收受送達後十日內向本院提出上訴書狀，其未敘述上訴之理由者並
得於提起上訴後十日內向本院補提理由書（均須按他造當事人之人數附繕本）。
                                        書記官  葉  國  乾
中    華    民    國    八十九    年      十二      月        十九      日
附錄：本判決論罪科刑法條全文
刑法第三百二十五條
意圖為自己或第三人不法之所有，而搶奪他人之動產者，處六月以上五年以下有期徒
刑。
因而致人於死者，處無期徒刑或七年以上有期徒刑，致重傷者，處三年以上十年以下
有期徒刑。
第一項之未遂犯罰之。
刑法第一百三十五條
對於公務員依法執行職務時，施強暴脅迫者，處三年以下有期徒刑、拘役或三百元以
下罰金。
意圖使公務員執行一定之職務或妨害其依法執行一定之職務或使公務員辭職，而施強
暴脅迫者，亦同。
犯前二項之罪，因而致公務員於死者，處無期徒刑或七年以上有期徒刑。致重傷者，
處三年以上七年以下有期徒刑。


司法院資訊處製作；財團法人民間司法改革基金會備份。
